【裁判字號】    95,上易,1146
【裁判日期】    950727
【裁判案由】    竊盜
【裁判全文】
臺灣高等法院刑事判決                95年度上易字第1146號
上  訴  人  臺灣板橋地方法院檢察署檢察官
被      告  乙○○
上列上訴人因被告竊盜案件，不服臺灣板橋地方法院94年度易字
第1608號，中華民國95年4月28日第一審判決(起訴案號：臺灣板
橋地方法院檢察署94年度偵緝字第1327號），提起上訴，本院判
決如下：
    主  文
原判決撤銷。
乙○○共同竊盜，處有期徒刑拾月。
    事  實
乙○○於民國（下同）93年2月24日凌晨4時20分許，夥同姓名年
籍不詳之成年男子，意圖為自己不法之所有，駕駛其所有車號 3
Ｄ—5081號自用小貨車，進入位於臺北縣新莊市○○路37號之建
福停車場，竊取攤販業者甲○○放置於車上之球鞋、皮鞋、皮衣
、皮裙共33箱，價值約新臺幣34萬元。得手後隨即駕車逃逸。
    理  由
一、被告乙○○經合法傳喚，無正當理由不到庭，依法不待其到
    場陳述，逕行判決，合先敘明。
二、(1). 上開財物失竊之事實，業據被害人甲○○證述屬實；而
    失竊現場即建福停車場之監視錄影帶確呈現被告所有車號 3
    Ｄ—5081號自用小貨車以及失竊當時有2 名男子在該處出現
    無誤，此有翻拍之照片5張及車籍資料1紙在卷可稽，復經被
    告於原審審理中是認該翻拍照片及車籍無訛。
    (2). 被告雖於原審辯稱，其所有上開自用小貨車於本件竊盜
    案發前失竊，曾向臺北縣政府警察局三重分局慈福派出所報
    案云云，惟經原審向該派出所查詢結果，並無該車失竊之報
    案紀錄，此有臺北縣政府警察局三重分局95年3月23 日，北
    縣警重刑字第0950013118號函及車籍作業系統—查詢認可資
    料在卷可查，足見被告此項辯解不實；被告於原審又辯稱，
    本件案發時，其係在竹東東京都日式餐廳工作，並未到臺北
    縣新莊市○○路之案發現場云云，惟經原審向東京都日式餐
    廳查詢結果，被告於本件案發時間並未在該餐廳任職，此有
    京都日式餐飲有限公司95年2月22日及同年3月7日回函各1紙
    在卷可查，且核對被告所提勞工保險卡之記載，投保單位東
    京都日式餐飲有限公司為被告投保之生效日期為93年3 月29
    日，亦即本件案發後始投保，足見被告所為不在場之舉證，
    悉與事實不符。
三、按認定犯罪事實所憑之證據，不僅指直接證據而言，間接證
    據（或稱情況證據）亦包含在內；採用間接證據時，其所成
    立之證據，在直接關係上，雖僅足以證明他項情況事實，但
    由此他項情況事實，本於推理作用，若足以證明待證事實者
    ，則採用間接證據即告合法，此參之最高法院29年上字第33
    62號、32年上字第67號判例意旨甚明。次按，被告若係一般
    經合法傳喚不到庭或僅於案發後離去住居所之情況證據，固
    不能認足以從間接推論出被告有犯罪之可能，惟查本件被告
    之情況特殊，其於本件93年2月24日案發後，歷經同年9月23
    日警局通知並未到案、同年12月21日原審法院檢察官訊後交
    保即傳拘不到、嗣經通緝始緝獲歸案、而原審判決無罪後本
    院傳喚又不到庭，此有送達證書、偵訊筆錄、通緝書及歸案
    文書等在卷可憑。被告既已知悉自己所有之自用小貨車於本
    竊盜案發生之際出現在竊盜現場，且被監視錄影器錄下，已
    如前述，果小貨車真係因遭竊而出現在竊盜現場者，衡情汲
    汲與警、檢察機關聯繫猶恐不及，一則得以尋車，再則藉以
    洗刷犯罪涉嫌，豈有反其道而行，竟然逃匿以躲避偵審程序
    ？又放棄失竊小貨車之追尋？且於檢察官准以具保代替羈押
    之後，如再到庭，已無遭受羈押之虞；又於原審初審判決無
    罪之後，應無蒙冤之憂，若非畏罪，尤無棄保逃匿之理。況
    前述監視錄影帶翻拍有竊嫌照片，被告甚至係畏懼當庭比對
    而逃匿不到庭者也。
四、綜上理由二-(1) 之直接證據，佐以理由三之間接證據，參以
    理由二-(2) 被告答辯不可採，本院認被告竊盜之犯行堪予認
    定。原審諭知被告無罪之判決，尚有違誤，公訴人上訴意旨
    指摘原判決不當，為有理由，本院即應將原判決撤銷改判。
五、核被告所為，係犯刑法第320條第1項竊盜罪；其與姓名年籍
    不詳之成年男子互有犯意聯絡及行為分擔，為共同正犯。爰
    審酌被告曾有竊盜、贓物等罪前科，分別經判處有期徒刑 4
    月緩刑2年級拘役50 日，違反毒品危害防治條例案件，經送
    觀察勒戒及判處有期徒刑2 月，雖未構成累犯，但素行不良
    ，本件竊盜被害人係成衣攤販，被告竟竊取其全攤成衣，必
    然嚴重影響被害人生計，情節不輕，故處以如主文所示之刑
    ，以資懲儆。
六、刑法施行法第1-1條規定94年1月7 日刑法修正施行後，刑法
    分則編所定罰金之貨幣單位為新臺幣；94年1月7日刑法修正
    時，刑法分則編未修正之條文定有罰金者，自94年1月7日刑
    法修正施行後，就其所定數額提高為30倍，但72年6月26 日
    至94年1月7日新增或修正之條文，就其所定數額提高為3 倍
    。本件被告所犯刑法第320條第1項竊盜罪，屬於上開施行法
    所規定「94年1月7日刑法修正時，刑法分則編未修正之條文
    定有罰金者，就其所定數額提高為30倍」，行為後法律有變
    更，惟依修正前之罰金罰鍰提高標準條例提高結果，兩者數
    額相同，故仍適用修正前罰金罰鍰提高標準條例，併此敘明
    。
據上論斷，應依刑事訴訟法第371條、第369條第1項前段、第364
條、第299條第1項前段，刑法第28條、第320條第1項，修正前罰
金罰鍰提高標準條例第1條前段，判決如主文。
本案經檢察官鄭富銘到庭執行職務。
中    華    民    國    95    年    7     月    27  日
                  刑事第一庭    審判長法  官  蔡長溪
                                      法  官  陳春秋
                                      法  官  陳祐治
以上正本證明與原本無異。
不得上訴。
                                      書記官  蔡慧娟
中    華    民    國    95    年    7     月    27    日
附錄：本案論罪科刑法條全文
刑法第320條：（普通竊盜罪、竊佔罪）
意圖為自己或第三人不法之所有，而竊取他人之動產者，為竊盜
罪，處五年以下有期徒刑、拘役或五百元以下罰金。
意圖為自己或第三人不法之利益，而竊佔他人之不動產者，依前
項之規定處斷。
前二項之未遂犯罰之。


司法院資訊處製作；財團法人民間司法改革基金會備份。
